臺灣屏東地方法院刑事判決　　　　　　　 94年度訴字第846號
公　訴　人　臺灣屏東地方法院檢察署檢察官
被　　　告　乙○○
上列被告因違反毒品危害防制條例案件，經檢察官提起公訴（94
年度毒偵字第1575號），被告於本院準備程序中就被訴事實為有
罪之陳述，經本院合議庭裁定由受命法官獨任依簡式審判程序審
理，判決如下：
    主  文
乙○○連續施用第一級毒品，處有期徒刑拾月，扣案之第一級毒
品海洛因壹包（經標示為HR+ 者，淨重零點壹伍公克、包裝重零
點貳零公克）沒收銷燬之，糖粉壹包（經標示為HR- 者，淨重貳
點柒柒公克、包裝重零點公克）沒收；又連續施用第二級毒
品，處有期徒刑肆月，扣案之第二級毒品甲基安非他命壹包（驗
後毛重玖點公克）、沾有毒品甲基安非他命殘渣之玻璃球吸食
器壹支、吸食器壹組、電子磅秤壹個，均沒收銷燬之。應執行有
期徒刑壹年，扣案之第一級毒品海洛因壹包（經標示為HR+ 者，
淨重零點壹伍公克、包裝重零點貳零公克）、第二級毒品甲基安
非他命壹包（驗後毛重玖點公克）、沾有毒品甲基安非他命殘
渣之玻璃球吸食器壹支、吸食器壹組、電子磅秤壹個，均沒收銷
燬之；糖粉壹包（經標示為HR- 者，淨重貳點柒柒公克、包裝重
零點公克）沒收。
    事  實
一、乙○○前於民國91年間，因施用毒品案件，經臺灣高雄地方
    法院91年度毒聲字第7203號裁定送觀察勒戒後，認有繼續施
    用毒品傾向，再經該院以91年度毒聲字第7864號，令入強制
    戒治處所戒治，後經該院先後以92年度毒聲字第3235號裁定
    停止強制戒治、92年度毒聲字第5693號裁定撤銷停止強制戒
    治，再令入強制戒治處所戒治，嗣於93年7 月17日戒治期滿
    ，經臺灣高雄地方法院檢察署檢察官於93年7 月23日以93年
    度戒毒偵字第881 號為不起訴處分確定。詎其仍未戒除毒癮
    ，竟又基於施用第一級毒品海洛因、第二級毒品甲基安非他
    命之概括犯意，自94年5 月間某日起，至同年6 月16日22時
    許止，在其位於屏東縣屏東市○○街82號住處、及駕駛車牌
    號碼9S—6378自用小客車行至屏東市內不詳地點之路旁等處
    ，以將毒品海洛因添加糖粉稀釋後，再摻入香菸內吸食之方
    式，連續施用毒品海洛因多次，平均每2 、3 日施用1 次；
    另以將毒品甲基安非他命置於玻璃球吸食器內，下方點火加
    熱燒烤，再以口鼻吸食蒸發氣體之方式，連續施用第二級甲
    基安非他命多次，平均每星期施用1 次。嗣於同年6 月16日
    23 時20 分許，其駕駛上開車輛行經屏東市○○路與公裕街
    口時為警查獲，並扣得其所有之第一級毒品海洛因1 包（經
    標示為HR +者，淨重0.15公克、包裝重0.20公克）及供稀釋
    海洛因所用之糖粉1 包（經標示為HR- 者，淨重2.77公克、
    包裝重0.33公克）；第二級毒品甲基安非他命1 包（驗後毛
    重9.3 公克）、及其所有且供施用毒品甲基安非他命而沾有
    毒品甲基安非他命殘渣之玻璃球吸食器1 支、吸食器1 組、
    電子磅秤1個。
二、案經屏東縣警察局移送臺灣屏東地方法院檢察署檢察官偵查
    起訴。
    理  由
一、本件被告乙○○所犯係死刑、無期徒刑、最輕本刑為三年以
    上有期徒刑以外之罪，其於本院準備程序中就被訴事實為有
    罪之陳述，經本院合議庭裁定由受命法官獨任依簡式審判程
    序，先予敘明。
二、上揭事實，訊據被告於本院審理中坦承不諱，而被告為警查
    獲，經採尿送鑑定結果，確呈嗎啡、甲基非他命陽性反應，
    有台灣檢驗科技股份有限公司濫用藥物檢驗報告一份在卷可
    稽。此外，復有疑似毒品之白粉2 包、結晶1 包及被告所有
    且供施用毒品甲基安非他命所用之玻璃球吸食器1 支、吸食
    器1 組及電子磅秤1 個扣案可佐。又上開扣案物品經送請專
    業機構鑑定結果，其中白粉1 包，確為第一級毒品海洛因（
    經標示為HR +者，淨重0.15公克、包裝重0.20公克），另1
    包白粉（經標示為HR- 者，淨重2.77公克、包裝重0.33公克
    ），則驗無法定毒品反應；結晶1 包，確為第二級毒品甲基
    安非他命（驗後毛重9.3 公克），而其餘扣案物品，均呈毒
    品甲基安非他命陽性反應，顯沾有甲基安非他命殘渣等情，
    亦有法務部調查局94年9 月5 日調科壹字第240003792 號函
    、高雄醫學大學附設中和紀念醫院檢驗報告4 份附卷可參。
    又被告前於91年間，因施用毒品案件，經臺灣高雄地方法院
    91 年 度毒聲字第7203號裁定送觀察勒戒後，認有繼續施用
    毒品傾向，再經該院以91年度毒聲字第7864號，令入強制戒
    治處所戒治，後經該院先後以92年度毒聲字第3235號裁定停
    止強制戒治、92年度毒聲字第5693號裁定撤銷停止強制戒治
    ，再令入強制戒治處所戒治，嗣於93年7 月17日戒治期滿，
    經臺灣高雄地方法院檢察署檢察官於93年7 月23日以93年度
    戒毒偵字第881 號為不起訴處分確定，有卷附臺灣屏東地方
    法院檢察署刑案資料查註紀錄表、同署全國施用毒品案件紀
    錄表、臺灣高等法院被告前案紀錄表在卷可考，是本件被告
    所為施用第一級、第二級毒品犯行，自應依法論科。
三、按海洛因、甲基安非他命分別係毒品危害防制條例所定之第
    一級毒品、第二級毒品，均不得非法施用，是核被告所為，
    係犯毒品危害防制條例第10條第1 項、第2 項之施用第一級
    毒品、施用第二級毒品罪。被告為施用毒品海洛因、甲基安
    非他命而分別持有毒品之低度行為，已為其施用之高度行為
    所吸收，不另論罪。被告多次施用毒品海洛因、甲基安非他
    命犯行，時間緊接，方法相同，觸犯構成要件相同之罪，顯
    係基於概括犯意反覆為之，為連續犯，各應依刑法第56條規
    定論以1 罪，並加重其刑。爰審酌被告前有多次麻藥前科，
    且歷經戒斷毒品之保安處分程序（參見前揭紀錄表），屢遭
    查獲後仍未徹底戒絕毒癮，顯見其意志不堅，亦無悔改之決
    心，有違政府制定毒品危害防制條例之立法美意及犯後之態
    度等一切情狀，並斟酌檢察官之求刑，分別量處如主文所示
    之刑，並定其應執行之刑。扣案之第一級毒品海洛因1 包（
    經標示為HR +者，淨重0.15公克、包裝重0.20公克）、第二
    級毒品甲基安非他命1 包（驗後毛重9.3 公克），均屬查獲
    之毒品（包裝袋部分因與毒品無法析離，應整體視為毒品）
    ，另扣案沾有毒品甲基安非他命殘渣之玻璃球吸食器1 支、
    吸食器1 組、電子磅秤1 個，亦應整體視為毒品，均依毒品
    危害防制條例第18條第1 項前段之規定，併予宣告沒收銷燬
    之。其餘扣案之白粉1 包（經標示為HR- 者，淨重2.77公克
    、包裝重0.33公克），業據被告於本院審理中供承：該內容
    物為糖粉，且為其所有，係供稀釋毒品海洛因所用等語在卷
    ，爰依刑法第38條第1 項第2 款規定，併予宣告沒收。
據上論斷，應依刑事訴訟法第273 條之1 第1 項、第299 條第1
項前段，毒品危害防制條例第10條第1 項、第2 項、第18條第1
項前段，刑法第11條、第56條、第51條第5 款、第38條第1 項第
2款，判決如主文。
本案經檢察官甲○○到庭執行職務。
中    華    民     國   94     年    9     月   30    日
                          刑事第四庭  法  官  劉敏芳
以上正本證明與原本無異。
如不服本判決應於收受本判決送達後十日內向本院提出上訴書狀
，其未敘述上訴理由者，並得於提起上訴後十日內向本院補提理
由書狀（均須按他造當事人之人數附繕本）「切勿逕送上級法院
」
中　　華　　民　　國　　94　　年　　10　　月　　3 　　日
                                      書記官  許倬維
附錄本案論罪法條：
毒品危害防制條例第10條
施用第一級毒品者，處 6 月以上 5 年以下有期徒刑。
施用第二級毒品者，處 3 年以下有期徒刑。
